---
title: "Exercício Computacional IV"
author: "Anderson Ganhara"
date: "6/2/2020"
output: html_document
---
```{r echo = FALSE}
library(dplyr)
library(leaflet)
```

# Exercício Computacional IV

## Conceito explorado: Estatística Descritiva e Análise Exploratória de Dados

Considere o mesmo contexto do exercício anterior e um conjunto maior de arquivos .csv, que são
exportados pelo instrumento de medida e armazenados em um diretório.

1) Com os arquivos .csv armazenados no diretório, elabore uma rotina em linguagem R para
fazer a leitura de todos os arquivos de forma otimizada.

Lendo dados dos arquivos e adicionando o prefixo do path.
```{r}
temp_files <- paste0("Datasets/", list.files(path = "Datasets", pattern = ".csv"))
temp_files
```

Unificando os dados do dataset em um dataset único
```{r}
files <- lapply(temp_files, read.delim)
```

2) Capture os dados de geolocalização (latitude, longitude) de todos os arquivos, faça os
processamentos e transformações necessárias, visando o armazenamento em um dataframe.

```{r}
get_coords <- function(data) {
  gps_lat_ponto_1  = data[12,1]
  # gps_lat_ponto_1
  gps_long_ponto_1 = data[13,1]
  # gps_long_ponto_1
  
  # Conversão de grau, minuto fracionado
  grau_lat_ponto_1        = substr(gps_lat_ponto_1, start = 17, stop = 18)
  minuto_lat_ponto_1      = substr(gps_lat_ponto_1, start = 19, stop = 26)
  grau_long_ponto_1       = substr(gps_long_ponto_1, start = 18, stop = 19)
  minuto_long_ponto_1     = substr(gps_long_ponto_1, start = 20, stop = 27)
  
  # Composição dos valores numéricos de latitude e longitude
  data.frame(
    lat = (-1)*(as.numeric(grau_lat_ponto_1) + as.numeric(minuto_lat_ponto_1)/60),
    lng = (-1)*(as.numeric(grau_long_ponto_1) + as.numeric(minuto_long_ponto_1)/60)
  )
}

# Inicializando os vetores
lat  = vector(mode="numeric", length = length(files))
lng = vector(mode="numeric", length = length(files))

for(i in 1:length(files)) {
  coord <-  get_coords(files[[i]]);
  lat[i] <- coord$lat
  lng[i] <- coord$lng
}

# Criando o dataframe de coordenadas.

coords <- data.frame(lat, lng) %>% mutate(Pontos = c("Ponto 1", "Ponto 2", "Ponto 3", "Ponto 4", "Ponto 5", "Ponto 6", "Ponto 7", "Ponto 8", "Ponto 9", "Ponto 10"))

```


3) Apresente no mapa os dados de geolocalização obtidos no item anterior.
```{r}
leaflet() %>% 
  addTiles() %>% 
  addMarkers(lng = coords$lng, lat = coords$lat, label = coord$Pontos,
             popup = paste0(coords$Pontos, "<br/>Lat: ", coords$lat, "<br/>Lng: ", coords$lng))
```

