---
title: "Exercício Computacional II"
author: "Anderson Ganhara"
date: "6/2/2020"
output:
     html_document:
         latex_engine: xelatex
---
```{r echo=FALSE}
library(ggplot2)
```

# Exercício Computacional II

## Conceito explorado: Geração de Números Aleatórios

Gere uma amostra com 1000 observações que segue a distribuição de probabilidade Gaussiana com
média μ = 10 e desvio padrão σ = 5, Armazene os números aleatórios gerados no objeto r.
```{r}
?norm
```
rnorm é a função que simula variáveis normais. A forma de usar é:

x <- rnorm(n, mean, sd)

em que n é o tamanho da amostra (x será um vetor caso n > 1), e mean e sd são parâmetros (opcionais) dando a média e o desvio-padrão da normal. Se mean ou sd forem omitidos, serão usados os valores, respectivamente, de 0 e 1.


```{r}
n      = 1000
media  = 10
desvio = 5
r <- rnorm(n, media, desvio)
head(r)
```


1) Qual é o tipo de objeto r? Quais instruções você utilizou para verificar essa informação?
```{r}
str(r)
summary(r)
```


2) Obtenha o histograma relacionado com o vetor r.
```{r}
hist(r, probability = TRUE, ylim = c(0,0.1), breaks = 20, main = 'Estimação do Histograma')
```

3) Plote, sobre o histograma, a curva de densidade normal informando os valores de média e
desvio padrão. Dica: no R, as funções curve e dnorm são úteis para solucionar esse ponto.
```{r}
?dnorm
# Esta função está dando erro ao ser gerada no compiler do pdf, verificar.
#curve(dnorm(x, media, desvio), add = TRUE, col = 'red', lwd = 1)
# dnorm -> d é densidade
```

4) Utilize o pacote ggplot2 da linguagem R para obter o mesmo resultado dos itens anteriores.
```{r}
ggplot(data.frame(r), aes(x = r)) + 
  geom_histogram(aes(y =..density..),
                 bins   = 20, 
                 colour = "black", 
                 fill = "white") +
  stat_function(fun = dnorm, args = list(mean = media, sd = desvio))
```
```{r}
?stat_function
```

