---
title: "Exercício Computacional VI"
author: "Anderson Ganhara"
date: "6/2/2020"
output: pdf_document
---
```{r echo= FALSE}
library(dplyr)
```

# Exercício Computacional VI

## Conceito explorado: MSE - Mean Square Error

Considere o mesmo modelo de geração de dados do exercício anterior. O objetivo aqui é constatar o
impacto do desvio padrão σ sobre a performance do modelo proposto pelos cientistas de dados. Para
isso, utilize a instrução abaixo, em linguagem R, para a geração de um vetor com diversos valores de desvio padrão para a incerteza Gaussiana retratada pelo termo ε.
 Vetor com valores de desvio padrão entre 0 e 20
 std_vector = seq(1, 20, length.out = 100)
Para que seja possível explorar e visualizar o impacto de σ - realize, pelo menos, 1000 iterações do algoritmo. Especificamente, para cada valor de desvio padrão avaliado, armazene e faça o cálculo da média aritmética sobre 1000 valores de performance expressos pelo MSE. Um dica é utilizar estruturas em loop (for) para a implementação das iterações.

1) Construa o modelo de geração de dados incluindo as iterações para cada valor de σ

```{r}
n = 100
num_iter = 1000

#Construindo o vetor com os valores ordenados em ordem descrescente.
std_vector = seq(1, 20, length.out = 100) %>% sort(decreasing = TRUE)

x = seq(1, 100, length.out = n)

#Inicializando os vetores
MSE_vector = rep(0,length(std_vector))
MSE        = rep(0,num_iter)

std_vector
```

```{r}
# Função hipótese verdadeira
h_x <- 3*x + 30
h_x
```

```{r}
for(k in 1:length(std_vector)) {
  for(i in 1:num_iter) {
     # Ruído
    epsilon <- rnorm(n, 0, std_vector[k])
    
    # Variável de saída
    y <- h_x + epsilon
    
    # Função hipótese Estimada
    h_x_estimado <- 2.8*x + 32
    
    # Erro quadrático médio para uma iteração
    MSE[i] = (1/n)*sum(((y - h_x_estimado)^2))
  }
  
  
  # Erro quadrático médio para várias iterações  
  MSE_vector[k] = mean(MSE)
} 
```

2) Faça um gráfico que mostra o impacto de σ, colocado sobre o eixo x, sobre o desempenho
indicado pelo MSE, apresentado no eixo y.

```{r}

plot(std_vector,MSE_vector,col=1, pch=1, main = 'MSE - Mean Squared Error', 
     col.main = 'black', 
     xlab = 'Desvio padrão dos Erros',
     ylab = 'MSE')
grid()

```


3) Faça uma análise: o impacto com o aumento ou redução de σ é significativo para o modelo?
Qual a justificativa?

O impacto é sim signficativo, tendo em vista que o MSE tende a crescer com níveis mais altos de ruído.